臺灣高雄地方法院民事裁定
111年度消債聲免字第10號
聲　請　人　黃雀敏00000000000000
　　　　　　　　　　00000000000000000000000000000000000
00000000000000000000000000000000000000000000000000
代　理　人　張素芳律師
相　對　人　
即債權人　　中國信託商業銀行股份有限公司
　　　　　　　　　　000000000000000000000000000000000000
00000000000000000000000000000000000000000000000000000
法定代理人　利明献　00000000
　　　　　　　　　　000000000000000000000000
　　　　　　　　　　000000000000000000000000000000000
相　對　人　
即債權人　　玉山商業銀行股份有限公司
　　　　　　　　　　000000000000000000000000000000000000
000000000000000000000000000000000000000000000000000000
法定代理人　黃男州　00000000
相　對　人　
即債權人　　遠東國際商業銀行股份有限公司
　　　　　　　　　　00000000000000000000000000000000000
000000000000000000000000000000000000000000000000000000
法定代理人　周添財　00000000
　　　　　　　　　　000000000000000000000000
　　　　　　　　　　　寄板橋莒光郵局第6-106號信箱　　　 
相　對　人　
即債權人　　高雄銀行股份有限公司
　　　　　　　　　　00000000000000000000000000000000000
法定代理人　董瑞斌　00000000
代　理　人　蔣宜珊　00000000000000000000000000000000000
相　對　人　
即債權人　　華南商業銀行股份有限公司
　　　　　　　　　　0000000000000000000000000000000000
法定代理人　張振芳　00000000
代　理　人　郭蓁鈺　00000000
相　對　人　
即債權人　　永豐商業銀行股份有限公司
　　　　　　　　　　000000000000000000000000000000000000
法定代理人　陳嘉賢　00000000
代　理　人　諶鴻達　00000000000000000000000000000000000
相　對　人　
即債權人　　元大商業銀行股份有限公司
　　　　　　　　　　000000000000000000000000000000000000
000000000000000000000000000000000000000000000000000000
法定代理人　翁健　　00000000
代　理　人　黃勝豐　00000000000000000000000000000000000
相　對　人　
即債權人　　臺灣中小企業銀行股份有限公司
　　　　　　　　　　000000000000000000000000000000000000
法定代理人　林謙浩　00000000
代　理　人　黃郁庭　00000000000000000000000000000000000
相　對　人　
即債權人　　台北富邦商業銀行股份有限公司
　　　　　　　　　　00000000000000000000000000000000
法定代理人　程耀輝　00000000
　　　　　　　　　　000000000000000000000000
　　　　　　　　　　00000000000000000000000000000000000
相　對　人　
即債權人　　合作金庫商業銀行股份有限公司
　　　　　　　　　　00000000000000000000000000000000000
法定代理人　雷仲達　00000000
代　理　人　林志鴻　000000000000000000000000000000000000
相　對　人　
即債權人　　良京實業股份有限公司
　　　　　　　　　　000000000000000000000000000000000000
法定代理人　平川秀一郎
　　　　　　　　　　00000000
　　　　　　　　　　000000000000000000000000
　　　　　　　　　　00000000
相　對　人　
即債權人　　合作金庫資產管理股份有限公司
　　　　　　　　　　00000000000000000000000000000000000
法定代理人　蔡見興　00000000
　　　　　　　　　　000000000000000000000000
　　　　　　　　　　00000000
相　對　人　
即債權人　　摩根聯邦資產管理股份有限公司
　　　　　　　　　　00000000000000000000000000000000000
法定代理人　李文明　00000000
代　理　人　黃心漪　00000000000000000000000000000000000
相　對　人　
即債權人　　元大國際資產管理股份有限公司
　　　　　　　　　　00000000000000000000000000000000000
00000000000000000000000000000000000000000000000000000
法定代理人　宋耀明　00000000
相　對　人　
即債權人　　滙誠第一資產管理股份有限公司
　　　　　　　　　　000000000000000000000000000000000000
法定代理人　莊仲沼　00000000
相　對　人　
即債權人　　滙誠第二資產管理股份有限公司
　　　　　　　　　　000000000000000000000000000000000000
法定代理人　莊仲沼　00000000
相　對　人　
即債權人　　新加坡商艾星國際有限公司台灣分公司
　　　　　　　　　　00000000000000000000000000000000000
法定代理人　曾慧雯　00000000
上列聲請人即債務人因消費者債務清理事件聲請免責，本院裁定
如下：
    主  文
聲請人黃雀敏應予免責。
    理  由
一、聲請意旨略以：聲請人前於民國108年6月17日向本院聲請清
    算，經本院以108年度消債清字第126號裁定自108年11月5日
    下午4時起開始清算程序，普通債權人於清算程序中未受分
    配，本院於109年7月2日以109年度消債職聲免字第68號裁定
    不免責確定；其後聲請人依本院108年度司執消債清字第170
    號債權表所列債權比率還款（如附表所示），還款金額合計
    181176元，爰依消費者債務清理條例（下稱消債條例）第13
    3條、第141條之規定，聲請免責等語。
二、按債務人因消債條例第133條之情形，受不免責之裁定確定
    後，繼續清償達該條規定之數額，且各普通債權人受償額均
    達其應受分配額時，得聲請法院裁定免責。
三、本院之判斷
  ㈠查聲請人前於108年6月17日向本院聲請清算，經本院以108年
    度消債清字第126號裁定自108年11月5日下午4時起開始清算
    程序，復經本院以108年度司執消債清字第170號裁定清算程
    序終結確定，普通債權人未受分配，而經本院於109年7月2
    日以109年度消債職聲免字第68號裁定不免責確定等情，經
    本院依職權調取前開案卷核閱屬實，此部分事實，應堪以認
    定。
  ㈡本院前開裁定（109年度消債職聲免字第68號）認聲請人構成
    消債條例第133條事由而裁定不免責，並指明聲請人於聲請
    清算前2年間可處分所得總額扣除最低生活費用總額後之餘
    額為181176元，普通債權人於清算程序中未受分配等情，有
    前開裁定、債權表在卷可參。又本院裁定不免責後，聲請人
    還款數額，亦有匯款憑條影本、債權人陳報狀附卷可參（見
    院卷第14-19頁、第38-68頁）。基上，本院依前開證據資料
    ，核算各債權人受償債權數額如附表所示，堪認聲請人清償
    之數額已達消債條例第141條第1項所定數額，自應予以免責
    。
　㈢債權人良京實業股份有限公司固稱：其債權比例為8.59％，聲
    請人應清償至15564元，且聲請人於不免責裁定確定後不到2
    年間即向多數債權人繳款金額達181176元，顯有隱匿或向他
    人借貸以還款之虞云云。然債權表之債權比例格式係以小數
    點以下第二位並四捨五入方式列入，良京實業股份有限公司
    實際之債權比例為0.247564954【計算式：320440÷3731219＝
    0.08588078】，聲請人清償15560元確達消債條例第141條之
    數額【計算式：181176×0.08588078＝15559.53619，元以下4
    捨5入】，是債權人前開主張，顯有誤會，不予採認。又聲
    請人自109年8月起迄今，均於沐森國際股份有限公司任職，
    每月收入25000元，且每月領取3200元租金補助，扣除必要
    支出16000元、子女扶養費支出2000元，尚有餘額，有薪資
    單、存簿為證（本案卷第74-84頁），可見，聲請人尚有能
    力負擔附表所示金額，債權人復未提出聲請人有隱匿或再次
    負擔新債務藉以脫免就債務之情形，空言指摘，尚無足採。
四、據上論結，聲請人之聲請為有理由，依消債條例第133條、
    第141條第1項，爰裁定如主文。
中　　華　　民　　國　　111 　年　　3 　　月　　29　　日
              　　民事庭　　法　官　賴寶合
上為正本係照原本作成
如不服本裁定，應於裁定送達後10日內，以書狀向本院提出抗告
，並繳納抗告費新臺幣1千元
中　　華　　民　　國　　111 　年　　3 　　月　　29　　日
  　                        書記官　胡美儀